臺灣新竹地方法院民事裁定  
110年度竹簡字第437號
聲  請  人
即參加人    花旗(台灣)商業銀行股份有限公司


法定代理人  莫兆鴻  


訴訟代理人  黃麗蓉  
原      告  聯邦商業銀行股份有限公司


法定代理人  林鴻聯  
訴訟代理人  鄭明輝  
被      告  陳梅    
兼  特  別
代  理  人  張月英  
            張家綾  
            張淑分  

            張月琴  
上列原告與陳梅等人間請求代位請求分割遺產事件，聲請人聲
請參加訴訟，本院裁定如下：
    主  文
准予聲請人參加訴訟。
    理  由
一、按就兩造之訴訟有法律上利害關係之第三人，為輔助一造起
    見，於該訴訟繫屬中，得為參加，民事訴訟法第58條第1項
    定有明文。而民事訴訟法第58條第1項所稱有法律上利害關
    係之第三人，係指第三人在私法或公法上之法律關係或權利
    義務，將因其所輔助之當事人受敗訴判決有致其直接或間接
    影響之不利益，倘該當事人獲勝訴判決，即可免受不利益之
    情形而言，且不問其敗訴判決之內容為主文之諭示或理由之
    判斷，祇須其有致該第三人受不利益之影響者，均應認其有
    輔助參加訴訟之利益而涵攝在內，以避免裁判歧異及紛爭擴
    大或顯在化，至僅有道義、感情、經濟、名譽或其他事實上
    之利害關係者，則不與焉（最高法院97年度台抗字第414號
    裁判意旨參照）。次按參加人參加訴訟，係在輔助當事人之
    一造為訴訟行為，使得勝訴結果，藉以維持自己私法上之利
    益。申言之，第三人之輔助參加，形式上之目的雖在協助一
    造當事人取得勝訴判決，實質之目的則在保護第三人自己之
    利益。因此，第三人之權利如存在於當事人間之訴訟標的物
    上，或就他人間之訴訟，因當事人之一造敗訴，依該裁判之
    內容或執行之結果，將使第三人在私法上之地位，受不利益
    之影響者，均應認為有法律上之利害關係（最高法院100年
    度台抗字第843號裁定參照）。
二、經查：
　　聲請人主張其為被代位人張益豪之債權人，業據其提出債權
    憑證為據（見本院卷第157頁至161頁），並對被代位人張益
    豪公同共有坐落新竹市○○段00○00地號土地聲請強制執行，
    嗣經本院110年司執字第11420號受理在案，業經本院調閱該
    執行案件卷宗核閱無誤，堪信為真。而聲請人就本件兩造間
    之訴訟判決結果就各繼承人於分割遺產所分配之部分，確有
    可能對於被繼承人張萬諸之全體債權人造成影響，而蒙受不
    利益，如因原告敗訴，則不得對於被代位人張益豪之財產為
    強制執行，且。依上說明，為免裁判歧異、擴大紛爭，應認
    聲請人對於本案訴訟屬有法律上利害關係之第三人，得為參
    加訴訟。從而，聲請人聲請參加訴訟，核無不合，應予准許
    。
三、依民事訴訟法第58條第1項規定，裁定如主文。
中　　華　　民　　國　　111 　年　　1 　　月　　7 　　日
                  新竹簡易庭    法  官  邱玉汝
以上正本係照原本作成。
如對本裁定抗告，須於裁定送達後10日內向本院提出抗告狀，並
繳納抗告費新臺幣1,000元。
中　　華　　民　　國　　111 　年　　1 　　月　　7 　　日
                                書記官  陳筱筑